# 天然气企业收取的燃气配套费的账务处理

提问人：liugangqd 时间：2012-12-05 16:58:47
某企业对居民供应管道天然气，企业将建设的管网计入固定资产，而收取居民的配套费一次性计入收入，该账务处理是否合适？是否应将配套费以固定资产的折旧年限分摊确认收入？

回答人：chenyiwei
在新准则下，建议参照IFRIC 18处理，不要再继续参照原先的“一次性入网费会计处理规定”（财会[2003]16号）。IFRIC 18后附的举例 1 应可适用于这种情况：
IE1 A real estate company is building a residential development in an area that is not connected to the electricity network. In order to have access to the electricity network, the real estate company is required to construct an electricity substation that is then transferred to the network company responsible for the transmission of electricity. It is assumed in this example that the network company concludes that the transferred substation meets the definition of an asset. The network company then uses the substation to connect each house of the residential development to its electricity network. In this case, it is the homeowners that will eventually use the network to access the supply of electricity, although they did not initially transfer the substation. By regulation, the network company has an obligation to provide ongoing access to the network to all users of the network at the same price, regardless of whether they transferred an asset. Therefore, users of the network that transfer an asset to the network company pay the same price for the use of the network as those that do not. Users of the network can choose to purchase their electricity from distributors other than the network company but must use the company's network to access the supply of electricity. IE2 Alternatively, the network company could have constructed the substation and received a transfer of an amount of cash from the real estate company that had to be used only for the construction of the substation. The amount of cash transferred would not necessarily equal the entire cost of the substation. It is assumed that the substation remains an asset of the network company. IE3 In this example, the Interpretation applies to the network company that receives the electricity substation from the real estate company. The network company recognises the substation as an item of property, plant and equipment and measures its cost on initial recognition at its fair value (or at its construction cost in the circumstances described in paragraph IE2) in accordance with IAS 16 Property, Plant and Equipment. The fact that users of the network that transfer an asset to the network company pay the same price for the use of the electricity network as those that do not indicates that the obligation to provide ongoing access to the network is not a separately identifiable service of the transaction. Rather, connecting the house to the network is the only service to be delivered in exchange for the substation. Therefore, the network company should recognise revenue from the exchange transaction at the fair value of the substation (or at the amount of the cash received from the real estate company in the circumstances described in paragraph IE2)
when the houses are connected to the network in accordance with paragraph 20 of IAS 18 Revenue.

回答人：chenyiwei
回复 zoujiecpa 的帖子
该天然气企业应该在管道等设施建设完成并完成连接、具备供气条件时，一次性地将从用户接收的设施的公允价值（或者应向用户收取的款项）确认为收入。如果从用户接收设施的，则该设施可确认为供气企业的固定资产；如果供气企业自建供气设施并向用户收取成本补偿的，则供气企业自建的供气设施也应确认为供气企业的固定资产。

提问人：zhxjxuekuaij 时间：2017-12-04 11:25:24
@陈老师，供应管道天然气的企业收到的配套费，如果无法将配套费与建设的项目匹配，即无法确定收取的配套费是对应哪个房地产建设项目，如何将该配套费进行摊销？收取的配套费摊销是否应确认为营业收入？补充：管网建设的资产所有权属于天然气企业，且配套费收取标准为定额标准。

回答人：chenyiwei
在现行准则下，更倾向于一次性确认收入。日后新准则实施后需在服务年限内摊销确认收入。

提问人：zhxjxuekuaij 时间：2017-12-05 13:46:50
谢谢陈老师！但是该企业的服务期限无法确定，即无特许经营权合同，目前特许经营证每五年换证延续一次，且建设的相关管网全部为作为固定资产核算，配套费收到的时间有管网建设前也有管网建设后，那么该配套费是否可以按照固定资产折旧年限摊销？开始摊销时点是否可以在收到拨付款项后次月即开始摊销？

回答人：chenyiwei
也可以。